【裁判字號】    89,小上,48
【裁判日期】    900914
【裁判案由】    侵權行為損害賠償
【裁判全文】
臺灣桃園地方法院民事裁定  八十九年度小上字第四八號
    上  訴  人  富邦產物保險股份有限公司
    法定代理人  石燦明
    訴訟代理人  乙○○
    被  上訴人  甲○○
右當事人間侵權行為損害賠償事件，上訴人對於中華民國八十九年十月十一日本院中
壢簡易庭八十九年度壢小字第四二六號第一審判決，提起上訴，本院裁定如左：
    主      文
上訴駁回。
第二審訴訟費用新臺幣貳仟貳佰貳拾玖元由上訴人負擔。
    理      由
一、按對於小額程序之第一審裁判之上訴或抗告，非以其違背法令為理由，不得為之
    ，民事訴訟法第四百三十六條之二十四定有明文。而所謂違背法令，依同法第四
    百三十六條之三十二規定準用同法第四百六十八條、第四百六十九條第一款至第
    五款，係指判決不適用法規或適用不當者，以及(一)判決法院之組織不合法者，(二)
    依法律或裁判應迴避之推事參與裁判者，(三)法院於權限之有無辨別不當或違背專
    屬管轄之規定者，(四)當事人於訴訟未經合法代理者，(五)違背言詞辯論公開之規定
    者。又同法第四百三十六條之二十五亦規定小額程序之上訴狀內應記載上訴理由
    ，表明下列二款事項：即（一）原判決所違背之法令及其具體內容。（二）依訴
    訟資料可認為原判決有違背法令之具體事實。即上訴人於上訴狀或理由書內應有
    具體之指摘，並揭示該法規之條項或其內容，若係成文法以外之法則，應揭示該
    法則之旨趣，倘為司法院之解釋或最高法院之判例，則應揭示該判解之字號或其
    內容，上訴狀或理由書如未依此項方法表明、或僅就原審取捨證據任加指摘，並
    未具體指出原判決違背何等法規者，即難認為已對原判決之違背法令有具體之指
    摘，其上訴自難認為合法（參見最高法院七十一年台上字第三一四號判例意旨）
    。
二、查本件上訴人就原判決向本院合議庭提起上訴，核其八十九年十一月二日所提之
    上訴狀、九十年六月十八日所提之上訴理由狀所載，其所表明之上訴理由係以：
    原審判決認定本案系爭肇責因素為被上訴人於肇事地點路側倒車未謹慎緩慢後倒
    ，為有過失，而被上訴人承保之車輛駕駛即訴外人王永樵疏未注意車前狀況，亦
    有過失等語，但本件事故應僅被上訴人有過失，因其倒車速度之快才致與上訴人
    承保車輛撞擊緊靠一起，而上訴人承保車輛從剎車距離足證其車速之慢，無超速
    行駛，亦正常行駛於外線車道，是以本件事故之肇因乃在被上訴人於路側急速倒
    車撞擊所致，縱使上訴人承保車輛駕駛無低頭查看油表，亦無法閃避本件事故之
    車禍，故原審判決以肇責分攤課以上訴人承保之車輛與有過失責任，殊難信服；
    另原審判決採酌桃園縣車輛行車事故鑑定委員會鑑定結果，然交通事故鑑定報告
    為二級覆議制，以臺灣省交通事故鑑定委員會覆議結果為終局議決，本案爭執肇
    事責任歸屬，經省覆議為上訴人無肇事責任因素，原審裁判並無採信此新證據事
    實，即判定上訴人與有過失，是有違背法令等語為據。
三、經核：原審判決已就未採臺灣省車輛行車事故覆議委員會鑑定結果之理由，詳述
    於判決內（請見理由要領一倒數第四行），而上訴人右揭上訴理由所陳述者，僅
    就原審取捨證據或認定事實之職權行使指摘其為不當，尚難認已具體指出原判決
    違背何等法規之條項或內容，或違反成文法以外之法則之旨趣等，揆諸首揭說明
    ，上訴人之上訴自非合法，應予裁定駁回。並依民事訴訟法第四百三十六條之十
    九規定確定本件訴訟費用額（後附計算書）如主文所示金額。
四、依民事訴訟法第四百三十六條之三十二第二項、第四百三十六條之十九、第四百
    四十四條第一項前段、第九十五條、第七十八條，裁定如主文。
中      華      民      國    九十      年      九      月    十四      日
                                    臺灣桃園地方法院民事第二庭
~B審判長法官  邱瑞祥
~B法      官  熊祥雲
~B法      官  游紅桃
右為正本係照原本作成。
本裁定不得抗告。
中      華      民      國    九十      年      九      月    十九      日
~B法院書記官  徐永本
~F0
~T40
┌──────────────────────────────────────┐
│附  計  算  書                                                              │
├───────────┬──────────────┬───────────┤
│項                  目│金  額（新臺幣：元）        │備                  註│
├───────────┼──────────┬───┼───────────┤
│一、第二審裁判費      │               2025 │      │                      │
├───────────┼──────────┼───┼───────────┤
│二、第二審送達郵票    │                204 │      │                      │
├───────────┼──────────┼───┼───────────┤
│合                  計│               2229 │      │                      │
└───────────┴──────────┴───┴───────────┘


司法院資訊處製作；財團法人民間司法改革基金會備份。
